# 请教陈版主企业合并问题

提问人：shengyi198821 时间：2015-03-10 18:29:42
请教陈版主：本公司于 2014 年与A公司签订了股权转让协议收购A公司100%股权，同时协议中还约定，A公司须将其持有的子公司XX某公司的25%的股权以 0 元转让给其他股东（其他股东也是A公司原有股东），但该子公司的现有业务及全部资产归本公司所有，相当于本公司只并购了其子公司的资产和业务，但不要该子公司的壳。 请问： 1 、是否要评估并购日子公司的资产的价值，以及客户关系等将形成的无形资产的价值？这部分资产和业务的价值是纳入并购日合并层面计算吗？ 2 、对子公司25%的股权以 0 元转让出去，相当于一项损失，是否可以作为合并层面对商誉的影响？还是要与上述并购资产和业务一起考虑？

回答人：chenyiwei
被购买方不仅仅是A公司这一个法人，也包括其所控制的子公司及其中的业务。如果虽然不要子公司的壳，但该子公司原有的业务仍完整纳入收购范围的，则实质上与收购该子公司的效果相同。 对纳入收购范围的该子公司原有资产、负债和业务的价值，同样在购买日按公允价值进行初始计量，包括按照解释 5 号第一条的规定识别和计量被购买方的可辨认无形资产项目。 由于子公司的股权转让是整体收购交易的组成部分，因此应考虑该处置交易对被收购的可辨认净资产整体的影响，相应调整购买日确认的合并商誉。

提问人：shengyi198821 时间：2015-03-10 19:19:29
请教陈版，由于目前本公司和收购的A公司并没有把子公司这部分资产作入账内，并进来的子公司的资产、负债是在合并层面体现吗？还是并到原来A公司账里？

回答人：chenyiwei
该部分原子公司的资产是否直接移交给本公司？如果是则在本公司账面直接体现。

提问人：shengyi198821 时间：2015-03-11 09:33:57
如果直接并到本公司账面体现，那资产和负债的差反应在什么科目呀？因该部分资产和负债可以作为对商誉的调整，如果直接并到本公司账面上，怎么来体现对商誉的影响呢？

回答人：chenyiwei
实际上这是对长期股权投资成本的一项调整，即本企业支付的一笔总价款中，有一部分直接取得了被购买方的资产和负债，剩余部分形成股权投资成本。